【裁判字號】    94,訴,2881
【裁判日期】    950127
【裁判案由】    毒品危害防制條例
【裁判全文】
臺灣板橋地方法院刑事判決              94年度訴字第2881號
公  訴  人  臺灣板橋地方法院檢察署檢察官
被      告  甲○○
上列被告因違反毒品危害防制條例案件，經檢察官提起公訴（九
十四年度核退毒偵字第二三七二號），被告於本院準備程序中就
被訴事實為有罪之陳述，經告知被告簡式審判程序之旨，並聽取
當事人之意見後，合議庭裁定由受命法官獨任進行簡式審判程序
，判決如下：
    主    文
甲○○連續施用第一級毒品，處有期徒刑柒月。扣案第一級毒品
海洛因貳包（合計驗餘淨重零點參肆公克）均沒收銷燬之；扣案
包裝上揭毒品之外包裝袋貳個、分裝勺壹支、殘渣袋參個均沒收
之。又施用第二級毒品，處有期徒刑肆月。應執行有期徒刑拾月
。扣案第一級毒品海洛因貳包（合計餘驗淨重零點參肆公克）均
沒收銷燬之；扣案包裝上揭毒品之外包裝袋貳個、分裝勺壹支、
殘渣袋參個均沒收之。
    犯罪事實
一、甲○○前於民國九十二年間因搶奪案件，經本院於九十二年
    七月二十二日以九十二年度簡字第一六二四號判處有期徒刑
    六月，如易科罰金，以三百元折算一日，緩刑三年，於九十
    二年八月十八日確定（於本案不構成累犯）。另於九十三年
    間因施用毒品案件，經依本院九十三年度毒聲字第一二八二
    號裁定送觀察、勒戒後，認有繼續施用毒品之傾向，本院以
    九十三年度毒聲字第一五三四號裁定令入戒治處所施以強制
    戒治，於九十四年六月二十三日因無繼續戒治之必要而經臺
    灣板橋地方法院檢察署檢察官命令釋放出所，並由同署檢察
    官以九十四年度戒毒偵字第三三三號為不起訴處分確定。詎
    猶不思戒絕毒癮，基於施用第一級毒品海洛因之概括犯意，
    先後於九十四年九月二十三日下午六時許、同年十月二十九
    日上午某時許，均在臺北縣樹林巿千歲街六巷一號五樓住處
    內，連續二次以將第一級毒品海洛因和水稀釋後用針筒注射
    之方式施用第一級毒品海洛因。另基於施用第二級毒品安非
    他命之犯意，於九十四年九月二十四日凌晨零時二十分許為
    警查獲前二、三日某時許，在臺北縣樹林巿某友人住處內，
    以將第二級毒品安非他命置於電燈泡內點火燒烤產生煙霧後
    再用飲料罐吸聞之方式施用第二級毒品安非他命一次。嗣為
    警(一)於九十四年九月二十四日凌晨零時二十分許，在臺北縣
    板橋巿四川路二段一三０巷二十四號前查獲，並扣得其所有
    預備供施用之第一級毒品海洛因二包（合計驗餘淨重０‧三
    四公克）以及供施用第一級毒品海洛因所用之分裝勺一支、
    殘渣袋三個；(二)於九十四年十月二十九日晚間十一時六分許
    ，以其列管「執行出矯治機構毒品人口」而通知至臺北縣政
    府警察局樹林分局採集尿液送驗結果，呈鴉片類陽性反應，
    始得悉上情。
二、案經臺北縣政府警察局新莊分局報請臺灣板橋地方法院檢察
    署檢察官偵查起訴，甲○○於本院準備程序中就被訴事實為
    有罪之陳述，經告知甲○○簡式審判程序之旨，並聽取當事
    人之意見後，合議庭裁定由受命法官獨任進行簡式審判程序
    。
    理    由
一、經查，被告甲○○對於在前述時間及地點施用第一級毒品海
    洛因及第二級毒品安非他命等事實，迭於警詢、偵查中及本
    院審理時自白不諱（見臺灣板橋地方法院檢察署九十四年度
    毒偵字第五六三九號偵查卷第五頁及第二十七頁、本院九十
    五年一月二十三日簡式審判筆錄），而其於九十四年九月二
    十四日上午四時許、九十四年十月二十九日晚間十一時三十
    分許分別為警採集尿液送臺灣檢驗科技股份有限公司以ＧＣ
    ／ＭＳ氣相層析／質譜儀法確認檢驗結果，分別呈安非他命
    類暨鴉片類陽性反應、鴉片類陽性反應，有該公司出具之濫
    用藥物尿液檢驗報告二紙以及臺北縣政府警察局新莊分局偵
    辦毒品危害防制條例案被移送人姓名代碼對照表、臺北縣政
    府警察局樹林分局毒品危害防制條例被移送者姓名暨代碼對
    照表影本各一件附卷可稽（見臺灣板橋地方法院檢察署九十
    四年度毒偵字第五六三九號偵查卷第九頁、同署九十四年度
    核退毒偵字第二三七二號偵查卷第三頁以及本院卷宗）；又
    扣案之白粉二包，經送法務部調查局鑑驗結果，檢出含第一
    級毒品海洛因成分（合計驗餘淨重０‧三四公克），有該局
    九十四年十二月七日調科壹字第０六００一０六六二號鑑定
    通知書影本一件在卷供參（附於本院卷宗），所含毒品成分
    與被告尿液中驗出之毒品反應一致，足認被告自白確與事實
    相符。再者，被告前於九十三年間因施用毒品案件，經依本
    院九十三年度毒聲字第一二八二號裁定送觀察、勒戒後，認
    有繼續施用毒品之傾向，本院以九十三年度毒聲字第一五三
    四號裁定令入戒治處所施以強制戒治，於九十四年六月二十
    三日因無繼續戒治之必要而經臺灣板橋地方法院檢察署檢察
    官命令釋放出所等事實，併有該署檢察官九十四年度戒毒偵
    字第三三三號不起訴處分書一件（見同署九十四年度毒偵字
    第五六三九號偵查卷第五頁）以及臺灣高等法院被告前案紀
    錄表一份、臺灣花蓮戒治所九十四年十二月十九日花戒行籍
    決字第０九四０四０００九一號函暨所附臺灣板橋地方法院
    檢察署函文影本、同署檢察官通知影本、臺灣花蓮監獄傳真
    函影本各一件（均附於本院卷宗）存卷足憑。是被告於強制
    戒治執行完畢釋放出所後，五年內再犯本案施用第一級毒品
    及第二級毒品等犯行均堪認定，應予依法論罪科刑。
二、核被告所為，係犯毒品危害防制條例第十條第一項之施用第
    一級毒品罪及同條第二項之施用第二級毒品罪。其施用第一
    級毒品海洛因前、後非法持有第一級毒品海洛因之低度行為
    ，以及施用第二級毒品安非他命前非法持有第二級毒品安非
    他命之低度行為，應分別為其施用各該毒品之高度行為所吸
    收，均不另論罪。被告先後二次施用第一級毒品海洛因之行
    為，時間緊接，方法相同，所犯係犯罪構成要件相同之罪名
    ，顯係基於概括犯意而為，為連續犯，應依刑法第五十六條
    規定論以一罪並加重其刑。檢察官起訴書雖未敘及被告於九
    十四年十月二十九日上午某時許施用第一級毒品海洛因犯行
    ，惟此部分與檢察官提起公訴之犯罪事實既具連續犯之裁判
    上一罪關係，應為起訴效力所及，且經本院依職權向查獲機
    關即臺北縣政府樹林分局查詢得悉，自應併予審究，附此敘
    明。被告所犯上揭二罪間，犯意各別，罪名有異，應予分論
    併罰。爰審酌被告前已因施用毒品，經獲得不起訴處分之寬
    典，仍不能戒除毒癮，再次漠視法令禁制而犯本罪，顯見其
    自制能力甚低，惟其施用毒品所生危害，實以自戕身心健康
    為主，對於他人生命、身體、財產等法益，尚無明顯而重大
    之實害，兼衡其施用毒品之次數以及犯罪後坦承犯行之良好
    態度等一切情狀，分別量處如主文所示之刑，並定應執行刑
    ，以資懲儆。
三、扣案之第一級毒品海洛因二包（合計驗餘淨重０‧三四公克
    ），為查獲之第一級毒品，不問屬於犯人與否，應依毒品危
    害防制條例第十八條第一項前段規定沒收銷燬之。而扣案包
    裝上揭毒品之外包裝袋二個，係用以包裹毒品，具防止裸露
    、逸出及潮濕之功用，便於攜帶施用，係預備供被告施用第
    一級毒品所用之物，且經被告自承確屬其所有，應依刑法第
    三十八條第一項第二款規定併予宣告沒收。又扣案之分裝勺
    一支、殘渣袋三個，均係被告所有供施用第一級毒品海洛因
    所用之物，亦經其陳明屬實，均應依刑法第三十八條第一項
    第二款規定宣告沒收。
據上論斷，應依刑事訴訟法第二百七十三條之一第一項、第二百
九十九條第一項前段，毒品危害防制條例第十條、第十八條第一
項前段，刑法第十一條前段、第五十六條、第三十八條第一項第
二款、第五十一條第五款，判決如主文。
本案經檢察官陳鴻濤到庭執行職務。
中    華    民    國    95    年    1     月    27    日
                  刑事第七庭  法  官  王  瑜  玲
上列正本證明與原本無異。
如不服本判決，應於判決送達後10日內向本院提出上訴狀（應附
繕本），上訴於臺灣高等法院。
中    華    民    國    95    年    1     月    27    日
                              書記官  黃  頌  棻
附錄本案論罪科刑法條全文：
毒品危害防制條例第十條
施用第一級毒品者，處六月以上五年以下有期徒刑。
施用第二級毒品者，處三年以下有期徒刑。


司法院資訊處製作；財團法人民間司法改革基金會備份。
